nb: Sportsutstyr > Friidrett > Gymnastikk > Hjelpemidler for turntrening > Gulvtrenere for turn: Airtracks for turn; Skråmatter for turn; Åttekantmatter for turn
ko: 스포츠용품 > 운동 > 체조 > 체조 훈련 장비 > 체조 플로어 훈련 트레이너: 체조용 에어 트랙; 체조용 경사 매트; 체조용 옥타곤 텀블러
th: อุปกรณ์กีฬา > การกีฬา > ยิมนาสติก > อุปกรณ์ช่วยฝึกซ้อมยิมนาสติก > ตัวช่วยฝึกซ้อมยิมนาสติกประเภทฟลอร์เอ็กเซอร์ไซส์: แอร์แทร็กยิมนาสติก; เบาะยิมนาสติกทรงลิ่ม; เบาะยิมนาสติกทรงแปดเหลี่ยม
hu: Sportszerek > Atlétika > Gimnasztika > Gimnasztikai edzősegédek > Gimnasztikai talajgyakorlat-edzők: Air track tornamatracok; Lejtős tornamatracok; Oktogon tornamatracok
de: Sportartikel > Athletik > Gymnastik > Turn-Trainingshilfen > Gymnastik-Bodenturntrainer: AirTracks fürs Turnen; Keilmatten fürs Turnen; Achteck-Turnrollen
sv: Sportartiklar > Idrott och sport > Gymnastik > Gymnastikträningshjälpmedel > Golvrutinstränare för gymnastik: Airtracks för gymnastik; Kilmattor för gymnastik; Åttkantiga träningsrullar för gymnastik
zh-TW: 體育用品 > 競技體育 > 體操 > 體操訓練輔助器具 > 自由體操訓練用具: 體操充氣翻滾墊; 體操斜坡墊; 體操八角翻滾墊
fi: Urheilutarvikkeet > Urheilu > Voimistelu > Voimistelun harjoitusvälineet > Voimistelun lattiaharjoitusvälineet: Ilmavolttiradat; Voimistelun kiilapatjat; Kahdeksankulmaiset voimistelupehmusteet
da: Sportsartikler > Atletik > Gymnastik > Gymnastiktræningshjælpemidler > Gymnastikgulvtrænere: Airtracks til gymnastik; Skråmåtter til gymnastik; Oktagoner til gymnastik
sk-SK: Športový tovar > Atletika > Gymnastika > Gymnastické tréningové pomôcky > Trenažéry gymnastických cvičení na podlahe: Gymnastické nafukovacie dráhy; Gymnastické šikmé podložky; Gymnastické osemuholníkové bloky
bg-BG: Спортни стоки > Спортни занимания > Гимнастика > Помощни средства за тренировка по гимнастика > Уреди за практикуване на упражнения на пода: Надуваеми терени за гимнастика; Наклонени постелки за гимнастика; Гимнастически осмоъгълни модули
pl: Sprzęt sportowy > Sport > Gimnastyka > Pomoce treningowe do gimnastyki > Trenażery do ćwiczeń gimnastycznych na podłodze: Ścieżki akrobatyczne Air Track; Materace klinowe do gimnastyki; Ośmiokąty gimnastyczne
pt-BR: Artigos esportivos > Artigos para prática de esportes > Ginástica > Auxílios de treinamento de ginástica > Treinadores para exercícios de ginástica de solo: Pistas infláveis de ginástica; Colchões inclinados de ginástica; Rolos octogonais de ginástica
pt-PT: Artigos de desporto > Atividade desportiva > Ginástica > Auxiliares de treino para ginástica > Artigos de treino de exercícios no chão para ginástica: Pistas insufláveis de ginástica; Colchões inclinados de ginástica; Rolos octogonais de ginástica
ru: Спортивные товары > Соревновательный спорт > Гимнастика > Тренировочный инвентарь для гимнастики > Инвентарь для отработки вольных упражнений: Надувные акробатические дорожки; Наклонные гимнастические маты; Гимнастические маты-восьмигранники
en: Sporting Goods > Athletics > Gymnastics > Gymnastics Training Aids > Gymnastics Floor Exercise Trainers: Gymnastics Air Tracks; Gymnastics Incline Mats; Gymnastics Octagon Tumblers
nl: Sportartikelen > Lichaamssporten > Gymnastiek > Trainingshulpmiddelen voor turnen > Vloeroefeningtrainers voor turnen: Gymnastiek-airtracks; Wigvormige gymnastiekmatten; Achthoekige turnrollen
vi: Dụng cụ thể thao > Điền kinh > Thể dục dụng cụ > Dụng cụ hỗ trợ luyện tập thể dục dụng cụ > Dụng cụ tập luyện trên sàn thể dục dụng cụ: Thảm hơi tập thể dục dụng cụ; Thảm dốc tập thể dục dụng cụ; Đệm tập hình bát giác thể dục dụng cụ
lt-LT: Sporto prekės > Atletika > Gimnastika > Gimnastikos treniruočių pagalbinės priemonės > Gimnastikos grindų pratimų treniruokliai: Pripučiami gimnastikos takai; Gimnastikos nuolydžio kilimėliai; Gimnastikos aštuonkampiai volai
hr-HR: Sportska oprema > Atletika > Gimnastika > Gimnastička pomagala za vježbanje > Trenažeri za gimnastiku na podu: Zračne staze za gimnastiku; Strunjače s nagibom za gimnastiku; Oktagonalni tumbleri za gimnastiku
el: Αθλητικά είδη > Αθλητισμός > Ενόργανη γυμναστική > Βοηθήματα προπόνησης ενόργανης γυμναστικής > Εκπαιδευτές ασκήσεων εδάφους ενόργανης γυμναστικής: Φουσκωτοί διάδρομοι ενόργανης γυμναστικής; Κεκλιμένα στρώματα ενόργανης γυμναστικής; Οκτάγωνα στρώματα ενόργανης γυμναστικής
zh-CN: 体育用品 > 田径 > 体操 > 体操训练辅助用品 > 体操地面练习训练鞋: 体操气垫道; 体操斜面垫; 体操八角垫
ro-RO: Articole sportive > Atletism > Gimnastică > Articole antrenament pentru gimnastică > Articole pentru antrenamente la sol pentru gimnastică: Air track-uri pentru gimnastică; Saltele înclinate pentru gimnastică; Cilindri octogonali pentru tumbling
es: Equipamiento deportivo > Equipamiento para atletismo > Gimnasia > Ayudas para el entrenamiento de gimnasia > Zapatillas de suelo para gimnasia: Pistas de aire para gimnasia; Colchonetas inclinadas para gimnasia; Cilindros octogonales para gimnasia
cs: Sportovní potřeby > Atletické sporty > Gymnastika > Tréninkové pomůcky na gymnastiku > Gymnastické trenažéry pro cvičení na zemi: Gymnastické airtracky; Gymnastické klínové žíněnky; Gymnastické osmihrany
sl-SI: Športna oprema > Šport > Gimnastika > Gimnastični pripomočki za vadbo > Gimnastični pripomočki za vaje na tleh: Gimnastične steze na zrak; Poševne gimnastične blazine; Gimnastične osmerokotne blazine za premete
fr: Équipements sportifs > Divers sports > Gymnastique > Aides à l’entraînement de gymnastique > Entraînement aux exercices de gymnastique au sol: Pistes gonflables de gymnastique; Plans inclinés de gymnastique; Octogones de gymnastique
ja: スポーツ用品 > スポーツ競技 > 体操 > 体操練習器具 > 体操床運動トレーナー: 体操用エアトラック; 体操用インクラインマット; 体操用オクタゴンマット
tr: Spor Malzemeleri > Spor Ekipmanları > Jimnastik > Jimnastik Eğitim Araçları > Jimnastik Yer Egzersizi Eğitmenleri: Şişme jimnastik minderleri; Eğimli jimnastik minderleri; Sekizgen jimnastik minderleri
it: Articoli sportivi > Sport > Ginnastica > Ausili per l'allenamento della ginnastica > Dispositivi per esercizi di ginnastica a terra: Air track per ginnastica; Materassini inclinati per ginnastica; Rulli ottagonali per ginnastica